# 求助陈版：关于境外销售模式下的国际运输代理

提问人：jianfei1302 时间：2021-10-22 23:33:07
求助陈版：关于境外销售模式下的国际运输代理该如何确认收入？按照总额法还是净额法？
公司模式为境外销售，代理运输，先甲方加价收取运费。

回答人：chenyiwei
应对照新收入准则第三十四条规定判断本企业就运输服务而言，是代理人还是主要责任人。
判断代理人还是主要责任人，应当以履约义务为单位。因此：
1 、如果采用目的地交货的交易模式（如DDP），则根据财政部会计司发布的新收入准则应用案例，此时运输服务不构成单项履约义务，也就不能单独考虑就运输服务而言本企业是否为代理人的问题，应将支付的运输费计入合同履约成本，到确认收入时一并结转到营业成本。
2 、如果采用工厂或装运港交货的交易模式（如FOB、CIF），此时运输服务作为一个单项履约义务，应根据本企业有无权利自主选择供应商、自主谈判运价和其他运输合同条款等因素，考虑就运输服务而言，本企业是否为代理人。